【裁判字號】    99,保險,21
【裁判日期】    991015
【裁判案由】    給付保險金
【裁判全文】
臺灣高雄地方法院民事判決              99年度保險字第21號
原      告  乙○○
訴訟代理人  甲○○
被      告  三商美邦人壽保險股份有限公司
法定代理人  丙○○
訴訟代理人  郭憲文律師
複代理人    丁○○
上列當事人間請求給付保險金事件，本院於民國99年9 月28日言
詞辯論終結，判決如下：
    主  文
被告應給付原告新台幣陸拾貳萬貳仟元，及自民國九十八年七月
十六日起至清償日止，按週年利率百分之十計算之利息。
訴訟費用由被告負擔。
    事實及理由
一、原告主張：原告於民國96年8 月31日以其子吳翊豪（95年5
    月18日生）為被保險人，原告為要保人及受益人，與被告訂
    立「祥安終身壽險」契約（保單號碼：000000000000），並
    附加「新住院醫療保險附約」（下稱系爭新住院附約）及「
    日額型住院醫療終身健康保險附約」（下稱系爭日額型附約
    ）。嗣於98年間吳翊豪經診斷患有「混合性發展遲緩」，為
    遵從醫囑住院治療，吳翊豪自97年12月8 日起至98年6 月30
    日止，在財團法人長庚紀念醫院高雄分院（下稱長庚醫院）
    接受週一至週五日間住院治療，共計住院133 個半日，原告
    遂於98年7 月1 日檢附所需文件請求被告依系爭新住院附約
    給付每日新臺幣（下同）1,000 元，最高120 日，共計120,
    000 元保險金，並依系爭日額型附約請求被告給付每日2,00
    0 元，超過30日部分每日3,000 元，及每日1,000 元最高18
    0 日之出院療養金，共計502,000 元，以上合計622,000 元
    。詎被告迄今仍拒絕給付，爰依系爭新住院附約、日額型附
    約之約定，請求被告給付保險金，並依保險法第34條規定，
    請求被告給付自收受理賠通知15日起算之遲延利息等語。並
    聲明：被告應給付原告622,000 元，及自98年7 月16日起至
    清償日止，按週年利率10 %計算之利息。
二、被告則以：依系爭新住院附約第2 條第5 項及系爭日額型附
    約第2 條第6 項之約定，住院須因疾病或傷害入住醫院，且
    確實在醫院接受診療者，始符合住院定義，本件被保險人吳
    翊豪雖因混合性發展遲緩至長庚醫院就醫治療，但僅每日到
    院4 小時，未有24小時入住醫院情形，且所受診療非接受直
    接診治之治療，而屬復健方式之矯治治療，兼具各項自我訓
    練，故到院時間及治療方式均不符合上開住院定義。又吳翊
    豪日間到院治療，應屬復健性質，屬系爭新住院附約第14條
    第5 款、系爭日額型附約第15條第6 款約定之療養或靜養，
    為除外責任項目，原告不得請求保險金。另系爭新住院附約
    、日額型附約所稱之住院，係指一般人理解之生病住院，於
    辦理住院手續後，24小時均在醫院接受手術、藥物治療而言
    ，日間住院為目前新興之照護方式，多用於復健病人及精神
    病患，類似特殊學校之矯治教育，療程長達數月或數年，足
    證日間住院並非系爭新住院附約、日額型附約約定之住院，
    即非系爭新住院附約、日額型附約所精算考量保險費之範圍
    內，自無對價關係，被告不負給付保險金之責任。再系爭新
    住院附約、日額型附約約定住院日額保險金之給付，係以「
    日數」作為給付保險金之條件，而所謂「1 日」，依民法第
    121 條規定，須由0 時起至24時屆滿止為1 日，故被保險人
    須正式辦理住院手續且24小時確實在醫院接受診療者為限，
    始得請求保險金。又精神衛生法第35條規定精神醫療方式將
    住院區分為「全日住院」及「日間住院」，且中央健康保險
    局（下稱健保局）所核定「精神科慢性病房住院照護費與日
    間住院治療費」，就醫學中心而論，全日住院支付點數為
    700 ，日間全天為600 ，日間半天為300 ，再依健保局92年
    8 月20日健保醫字第0920013126號函示「精神科日間住院治
    療病患，性質相當於定時之門診治療」，故系爭日額型附約
    所指住院保險金額即按日而計，當指全日住院之情形，吳翊
    豪既未全日住院，原告即不得請求保險金。又長庚醫院建議
    被保險人「日間留院」半日之依據及其性質為何？是否屬於
    精神衛生法第35條第1 項第4 款「日間留院」？若否，則長
    庚醫院建議吳翊豪日間留院半日方式顯非相關法律規定之住
    院，自與系爭新住院附約、日額型附約之住院定義不符，就
    此問題，自有函詢中央衛生主管機關針對「日間留院」性質
    予以解釋之必要。縱認被告就日間住院仍須給付保險金，亦
    應按日間住院之時間占一天時間之比例計算保險金，方符契
    約約定等語，資為抗辯。並聲明：原告之訴駁回。
三、本件兩造不爭執事項及爭點：
(一)、不爭執事項：
 1、原告於96年8 月31日，以其子吳翊豪為被保險人，原告為要
    保人及受益人，與被告訂立「祥安終身壽險」契約（保單號
    碼：000000000000），並附加系爭新住院附約及系爭日額型
    附約，此有上開保險契約書附卷為證（見本院卷第5 至18頁
    ）。
 2、吳翊豪於98年間經診斷為患有混合性發展遲緩病症，自97年
    12月8 日起至98年6 月30日止，在長庚醫院心智科日間病房
    住院復健治療133 個半日，此有長庚醫院診斷證明書、99年
    3 月25日（99）長庚院高字第922113號函暨其所附病歷資料
    為證（見本院卷第19頁、第34頁至第59頁）。
 3、原告於98年7 月1 日檢具所需文件請求被告給付系爭新住院
    附約、日額型附約之保險金，被告拒絕理賠，此有被告98年
    10月12日通知書為證（見本院卷第20頁）。
(二)、爭點：
 1、吳翊豪於長庚醫院日間留院半日是否符合系爭新住院附約、
    日額型附約之住院定義？
 2、吳翊豪於長庚醫院日間留院半日是否構成系爭新住院附約、
    日額型附約之除外責任項目？
 3、若原告得請求保險金，被告抗辯應依吳翊豪住院時數比例給
    付是否有理？
四、茲就上開爭點，析述本院得心證之理由如下：
(一)、吳翊豪於長庚醫院日間留院半日是否符合系爭新住院附約、
    日額型附約之住院定義？
 1、按保險契約之解釋，應探求契約當事人之真意，不得拘泥於
    所用之文字；如有疑義時，以作有利於被保險人之解釋為原
    則，保險法第54條第2 項定有明文。蓋保險契約率皆為定型
    化契約，被保險人鮮有依其要求變更契約約定之餘地，且因
    社會之變遷，保險巿場之競爭，各類保險推陳出新，故於保
    險契約之解釋，應本諸保險之本質及機能而為探求，並應注
    意誠信原則之適用，倘有疑義時，應依保險法第54條第2 項
    規定為有利於被保險人之解釋，以免保險人變相限縮其保險
    範圍，逃避應負之契約責任，獲取不當之保險費利益，致喪
    失保險應有之功能，影響保險巿場之正常發展。而觀諸兩造
    所簽訂系爭新住院附約第1 條第3 項、系爭日額型附約第1
    條第3 項亦均約定：「本附約的解釋，應探求契約當事人的
    真意，不得拘泥於所用的文字：如有疑義時，以作有利於被
    保險人的解釋為原則」（見本院卷第6 頁、第14頁），核與
    前揭保險法第54條第2 項規定意旨相符。而系爭新住院附約
    、日額型附約所約定之「住院」是否限於全日住院？吳翊豪
    於長庚醫院日間留院半日情形是否符合上開附約所定之「住
    院」？兩造就此有所爭議，自應依上開法律規定及契約約定
    而為解釋。
 2、系爭新住院附約第2 條第5 款約定：「本附約所稱『住院』
    係指被保險人經醫師診斷其疾病或傷害必須入住醫院，且正
    式辦理住院手續並確實在醫院接受診療者」，而系爭日額型
    附約第2 條第6 款約定：「本附約所稱之名詞，定義如下：
    …六、『住院』：係指被保險人因疾病或傷害，經醫師診斷
    ，必須入住醫院診療時，經正式辦理住院手續並確實在醫院
    接受診療者」，此有上開附約條款在卷可參（見本院卷第6
    頁、第14頁）。依上開條款所定義之「住院」，必須具備：
    (1)、因疾病或傷害經醫師診斷必須入住醫院診療；(2)、經正
    式辦理住院手續；(3)、確實在醫院接受診療之3 要件，而因
    系爭新住院附約、日額型附約並未就「住院」區分日間住院
    、夜間住院，全日住院或半日住院，亦未特別載明住院須24
    小時在院接受治療，則不論住院者夜間是否返家以及每日留
    院時間長短，只須符合上開3 要件即應屬系爭新住院附約、
    日額型附約所定「住院」之意涵。
 3、查吳翊豪經診斷為混合性發展遲緩及疑自閉症，就醫學而言
    ，早期療育有助於發展遲緩病痛及早跟上學語，同時並提供
    家長瞭解如何教養及協助病童學習認知的機會，故長庚醫院
    建議吳翊豪以日間留院半日方式接受治療，吳翊豪乃於97年
    12月8 日辦理入院，經整合性復建治療（包括職能、語言及
    行為等）後，於98年6 月30日出院，實際到院日數計133 個
    半日等情，業據長庚醫院以99年4 月15日（99）長庚院高字
    第934173號函函覆在卷（見本院卷第66頁），且有吳翊豪於
    長庚醫院之入院記綠、出院病歷摘要附卷可稽（見本院卷第
    45頁至第46頁、第49頁至第50頁），足認吳翊豪因患有混合
    性發展遲緩疾病及疑似自閉症，經醫師診斷須以留院半日之
    方式接受復健治療，而正式辦理入住醫院手續，且確實在醫
    院接受治療後出院，即符合上述系爭新住院附約、日額型附
    約所定「住院」之定義甚明。
 4、又被告抗辯系爭新住院附約、日額型附約係以「日數」作為
    給付保險金之條件，而所謂「1 日」為24小時，故被保險人
    須每日24小時在醫院接受診療始符合系爭新住院附約、日額
    型附約所稱「住院」。惟查，系爭新住院附約第6 條就其保
    險範圍約定：「被保險人於本附約有效期間內因第2條 約定
    之疾病或傷害住院診療時，本公司依本附約約定給付保險金
    」，而系爭日額型附約第9 條就其保險範圍亦約定：「被保
    險人於本附約有效期間內，因疾病或傷害，經醫師診斷必須
    住院治療時，本公司按本附約第10、11、12 、13 、14條之
    約定給付各項保險金」，有上開附約條款附卷可稽（見本院
    卷第7 頁、第15頁）。依上開約定可知被保險人符合因疾病
    或傷害，經醫師診斷必須且住院診療之要件，即得依約請求
    保險金，至於系爭新住院附約、日額型附約依住院「日數」
    給付保險金之相關約定，不過為住院保險金數額計算之依據
    ，與「保險範圍」或「保險事故」無關。是被告抗辯系爭新
    住院附約之住院日額保險金、系爭日額型附約之住院保險金
    、出院療養保險金均是按「日數」計算，遽認「住院」之定
    義必須限縮於24小時均在醫院接受診療之情形，實屬曲解契
    約文字文義，強加系爭新住院附約、日額型附約所未明文約
    定之限制，有違保險法第54條第2 項規定及系爭新住院附約
    第1 條第3 項、系爭日額型附約第1 條第3 項所定解釋原則
    ，委無足採。
 5、被告再抗辯健保局所核定「精神科慢性病房住院照護費與日
    間住院治療費」，就全日住院、日間留院全天、日間留院半
    天支付點數不同，可知全日住院始為系爭新住院附約、日額
    型附約所指之「住院」。惟系爭新住院附約、日額型附約就
    「住院」之定義並未如健保局就全日住院及日間留院予以區
    分，被告以健保局前開規定為由，抗辯吳翊豪之日間留院情
    形不符合系爭新住院附約、日額型附約所定之「住院」定義
    ，亦屬無據。
 6、另被告抗辯系爭新住院附約、日額型附約所稱之「住院」，
    係指一般人理解之生病住院，於辦理住院手續後，24小時均
    在醫院接受手術、藥物治療而言，日間住院為目前新興之照
    護方式，多用於復健病人及精神病患，類似特殊學校之矯治
    教育，療程長達數月或數年，足證日間住院並非系爭新住院
    附約、日額型附約約定之住院，即非系爭新住院附約、日額
    型附約所精算考量保險費之範圍內，自無對價關係，被告不
    負給付保險金之責任等語。關於被告抗辯所謂「住院」係指
    在院接受手術、藥物治療，而不包含復健治療乙節，顯未顧
    及不同疾病治療之殊特性，且無視醫師對於復健治療必要性
    之專業意見，被告恣意限縮系爭新住院附約、日額型附約關
    於在院「診療」之治療行為內容，藉詞在院復健治療即非屬
    該等附約所定「住院」之辯解，實不可採。另按96年7 月4
    日修正公布之精神衛生法第35條第4 項規定：「病人之精神
    醫療照護，應視其病情輕重、有無傷害危險等情事，採取之
    方式如下：一、門診。二、急診。三、全日住院。四、日間
    留院。五、社區精神復健。六、居家治療。七、其他照護方
    式。」，而該規定於修正前乃79年12月7 日所頒布之精神衛
    生法第25條規定：「精神醫療方式包括門診、急診、全日住
    院、日間或夜間住院、社區復健及居家治療。」，又83年8
    月9 日公布施行之全民健康保險法第39條規定：「下列項目
    之費用不在本保險給付範圍：…八、日間住院。但精神病照
    護，不在此限。」，依上開規定可知，我國法規早於79年間
    即規定精神醫療得採日間住院之醫療方式，且就精神疾病病
    患之日間住院亦提供健保給付，顯見精神病患之日間住院並
    非被告所認之新興治療方式。而系爭新住院附約、日額型附
    約均係於87年間經核准之保險條款，此參該等附約之核准文
    號可明（見本院卷第6 頁、第14頁），則被告於87年擬定系
    爭新住院附約、日額型附約而於計算保險契約所承擔之危險
    時，自得就已納入健保住院給付範圍之日間住院此一醫療方
    法一併考量，而非無從預見被保險人日後將發生此危險，而
    無法據之估定危險收取保險費。況保險人契約所約定之條文
    有限，承保之危險事故於日常生活中實際發生之狀況卻層出
    不窮，保險人對保險契約之內容固然具有「專業理解」，而
    其內部是否以日間住院為承保範圍，並據以精算核定保險費
    時，對於此點要保之社會大眾實無從窺知，社會大眾所能了
    解者，僅保險契約中關於住院之定義，及日間住院亦屬住院
    制度之一環，是社會大眾對於日間住院符合保險契約承保之
    範圍，並據此所抱持之期待亦合於情理，則社會大眾「合理
    期待」與保險人「專業理解」之間所存在差距之不利益，應
    由保險人承受，此不惟基於「擬約者應承受契約疑義而發生
    之不利益」所使然，也是基於保險人較有機會及能力分化與
    吸收此種不利益之推論，此乃保險業經營之「滿足合理期待
    原則」。參以系爭新住院附約、日額型附約為定型化契約，
    被告為擬訂契約之企業經營者，如不願將日間住院納入承保
    範圍，或認日間住院應與全日住院所給付之保險金為相異之
    處理，即應於擬訂定型化契約時使之明文化，並據此計算不
    同之收費標準，使要保人得以此為考量選擇是否與保險人締
    約，然被告卻不思與時俱進，隨時更新保險契約之內容，復
    未於契約中明文將日間住院排除於危險承擔之範圍，反於保
    險事故發生後，以未將日間住院納入精算基礎核定保險費為
    由，拒絕給付保險金，非但與上開保險法第54條第2 項之規
    定相悖，亦有違保險業經營之「滿足合理期待原則」精神。
    準此，被告辯稱日間住院並非系爭新住院附約、日額型附約
    所精算考量保險費之範圍內，並無對價關係，自不負給付保
    險金之責任等語，要不可採。
 7、再者，被告援引健保局92年8 月20日健保醫字第0920013126
    號函示「精神科日間住院治療病患，性質相當於定時之門診
    治療」，抗辯吳翊豪本件日間留院情形不符系爭新住院附約
    、日額型附約所指「住院」定義，並請求本院函詢中央衛生
    主管機關關於「日間留院」之性質（見本院卷第112 頁反面
    ）。惟查，吳翊豪於長庚醫院接受日間留院133 個半日之復
    健治療行為，業經長庚醫院向健保局請領病房費用，此有長
    庚醫院出具之醫療費用明細表在卷可參（見本院卷第101 頁
    、第107 頁、第108 頁），而健保局就日間住院原則上不給
    付，但精神病照護不在此限，為全民健康保險法第39條第8
    款所明定，已如前述，據此足認吳翊豪於長庚醫院日間留院
    半日之治療方式應屬全民健康保險法所稱精神病照護之日間
    住院，長庚醫院方可能獲得健保之病房費給付甚明，則被告
    所援引前揭健保局函文稱日間住院性質相當於門診，顯非的
    論，本院自不受其拘束，且無函詢中央衛生主管機關就「日
    間留院」性質予以說明之必要。是以，被告依健保局上開函
    文抗辯日間留院非屬系爭新住院附約、日額型附約所定之「
    住院」，亦難憑採。
(二)、吳翊豪於長庚醫院日間留院半日是否構成系爭新住院附約、
    日額型附約之除外責任項目？
 1、被告另抗辯吳翊豪日間到院接受復健治療，乃療養或靜養性
    質，為系爭新住院附約第14條第5 款、系爭日額型附約第15
    條第6 款所定除外責任項目，原告不得請求保險金等語，惟
    經原告否認。
 2、按系爭新住院附約第14條第5 款約定：「被保險人因下而原
    因所致之疾病或傷害而住院診療者，本公司不負給付該被保
    險人各項保險金的責任：…五、…療養、靜養…」，另系爭
    日額型附約第15條第6 款約定：「被保險人因下列原因，所
    致之疾病或傷害而住院診療者，本公司不負給付個項保險金
    的責任：…六、…療養或靜養」，此有上開保險條款在卷可
    按（見本院卷第8 頁、第16頁）。上開款條雖就「療養」、
    「靜養」設有除外責任規定，惟針對何謂「療養」、「靜養
    」並無明確之定義規範，則就字面文義依一般認知解釋其意
    義，應係指未施以治療措施之調養行為。而查吳翊豪於97年
    12月8 日入院至98年6 月30日出院前之期間，在長庚醫院以
    日間留院半日之方式接受整合性復健治療（包括職能、語言
    及行為）；而日間留院係一種非全日住院的治療模式，其結
    合精神科專科醫師、護理師、職能治療師、臨床心理師和社
    工師等專業人員，提供病患全面性且多專業的治療和復健，
    病患白天至醫院接受全面性的復健治療，晚上可以回家，不
    僅可減低家屬白天照顧壓力，且可避免病患與社會脫節，並
    逐漸改善其功能；就醫學而言，復健治療係以醫療方式協助
    病患病症及早恢復正常或接近正常之生活功能，性質上屬醫
    療行為及治療行為等情，有長庚醫院以99年4 月15日（99）
    長庚院高字第934173號函、99年9 月8 日（99）長庚院高字
    第984053號函及其所附吳翊豪於該院之「兒童心智科職能治
    療活動紀錄單」在卷可稽（見本院卷第66頁、第101 頁至第
    106 頁），顯見吳翊豪確實有以「日間留院」方式接受包含
    職能、語言及行為之整合性復健治療之必要性，且其於日間
    留院所接受之整合性復健治療，係結合精神科專科醫師、護
    理師、職能治療師、臨床心理師和社工師等專業人員所提供
    全面性且多專業的治療和復健，性質上屬於醫療行為及治療
    行為，據此足認吳翊豪上開日間留院情形並非系爭新住院附
    約、日額型附約所稱「療養」、「靜養」行為甚明。是以，
    被告抗辯其屬系爭新住院附約、日額型附約所定除外責任範
    圍等語，亦不可採。
(三)、若原告得請求保險金，被告抗辯應依吳翊豪住院時數比例給
    付是否有理？
 1、被告另抗辯系爭新住院附約、日額型附約均係以「日數」作
    為核付保險金之單位，吳翊豪於入住日間病房期間，每日僅
    4 小時，其餘20小時並未確實在醫院接受診療，依民法第
    121 條第1 項之規定，每日應係指0 時至24時止，自應比例
    減少其保險金之請求等語，原告亦否認之。
 2、查系爭新住院附約第10條第1 項：「被保險人因第6 條之約
    定而以全民健康保險之保險對象身分住院診療時，倘未能提
    供醫療費用收據正本者，本司公司依被保險人實際之住院日
    數按本附約所載『每日病房費用保險金限額』（如附表一）
    給付『住院日額保險金』，但每次住院申請日數最高不得逾
    120 日」，另系爭日額型附約第10條第1 款約定：「一、住
    院保險金：被保險人有本附約第9 條約定之情事時，倘實際
    住院日數在30日（含）內者，本公司按實際住院日數乘以『
    每日住院保險金額』給付住院保險金。倘被保險人實際住院
    日數逾30日以上者，除前30日（含）按前目約定給付外，超
    過30日的部分，則按超過30日之住院日數乘以『每日住院保
    險金額』的1.5 倍給付住院保險金。被保險人同一次住院期
    間申請前2 目之總給付日數最高以180 日為限」、第11條約
    定：「被保險人有本附約第9 條約定之情事且已出院療養者
    ，本公司按實際住院日數乘以『每日住院保險金額』的百分
    之50給付出院療養保險金。但被保險人同一次住院期間之給
    付日數最高以180 日為限」，此有上開附約條款在卷可按（
    見本院卷第7 頁、第15頁至第16頁）。依上開條款約定顯示
    ，被保險人如符合所定「住院」定義時，被告須按被保險人
    「住院日數」給付住院日額保險金、住院保險金及出院療養
    保險金。關於上開條款約定所謂「日數」，究竟係以日歷天
    之日數或必須滿24小時始算1 日，兩造存有爭議。被告雖抗
    辯依民法第121 條第1 項之規定，每日應係指0 時至24時止
    等語，惟依民法第121 條第1 項規定：「以日、星期、月或
    年定期間者，以期間末日之終止，為期間之終止」，並未規
    定法律上所稱之日係指0 時至24時，而係規定期間之終止，
    為期間未日之終止，是被告以民法第121 條第1 項規定，作
    為原告僅得請求每日4 小時比例折算之保險金，尚屬無據。
    而觀諸系爭新住院附約、日額型附約全文，並未見限制被保
    險人住院「日數」必須住滿24小時始得請領保險金，不滿24
    小時應以比例計算保險金之約定，依前揭保險法第54條第2
    項規定及系爭新住院附約第1 條第3 項、系爭日額型附約第
    1 條第3 項約定，有疑義時以作有利於被保險人解釋之原則
    ，應採以住院日歷天計算得請領保險金之日數之解釋，而無
    須依每日住院時間占1 日24小時之比例計算保險金，方屬正
    當。
(四)、承上所述，吳翊豪於長庚醫院以日間留院133 個半日方式接
    受整合性復健治療，確符系爭新住院附約、日額型附約所定
    之「住院」要件，且非除外責任項目，而被告抗辯保險金應
    依吳翊豪住院時數比例折算，並不可採。準此，原告請求被
    告依系爭新住院附約、日額型附約給付保險金，自屬有據。
    按「保險人應於要保人或被保險人交齊證明文件後，於約定
    期限內給付賠償金額。無約定期限者，應於接到通知後15日
    內給付之。保險人因可歸責於已之事由致未在前項規定內為
    給付者，應給付遲延利息年息1 分。」，保險法第34條第1
    項、第2 項分別定有明文。而系爭新住院附約第19條約定：
    「要保人、被保險人或受益人應於知悉本公司應負保險責任
    之事故後10日內通知本公司，並於通知後儘速檢具所需文件
    向本公司申請給付保險金。本公司應於收齊前項文件後15日
    內給付之。但因可歸責於本公司之事由致未在前述約定期限
    內為給付者，應按年利率1 分加計利息給付。」、系爭日額
    型附約第16條約定：「要保人、被保險人或受益人應於知悉
    本公司應負保險責任之事故後10日內通知本公司，並於通知
    後儘速檢具所需文件向本公司申請給付保險金。本公司應於
    收齊前項文件後15日內給付之。逾期本公司應按年利1 分加
    計利息給付。但逾期事由可歸責於要保人、被保險人或受益
    人者，本公司得不負擔利息。」，有上開保險條款在卷可按
    （見本院卷第10頁、第17頁）。關於本件原告請求給付保險
    金如有理由時，依系爭新住院附約、日額型附約約定而未採
    每日住院時數比例折算結果，原告可請求之保險金為622,00
    0 元乙情，為被告所不爭執（見本院卷第96頁），而原告既
    已於98年7 月1 日檢具所需文件請求被告給付保險金，遭被
    告拒絕理賠，則依兩造上開約定，原告自得請求被告給付保
    險金622,000 元，及自98年7 月16日起按週年利率10% 計算
    之遲延利息。
五、綜上所述，原告依據系爭新住院附約、日額型附約，請求被
    告給付622,000 元，及自98年7 月16日起至清償日止，按週
    年利率10% 計算之利息，為有理由，應予准許。
六、本件事證已臻明確，兩造其餘攻擊防禦方法及所提之證據，
    經審酌與本院前揭判斷不生影響，爰不一一論述，併此敘明
    。
七、據上論結，本件原告之訴為有理由，依民事訴訟法第78條，
    判決如主文。
中    華    民    國    99    年    10    月    15    日
                  民事第六庭  法  官  林書慧
以上正本係照原本作成。
如對本判決上訴，須於判決送達後20日內向本院提出上訴狀。如
委任律師提起上訴者，應一併繳納上訴審裁判費。
中    華    民    國    99    年    10    月    15    日
                              書記官  史華齡

司法院資訊處製作；財團法人民間司法改革基金會備份。
